【裁判字號】    92,訴,1206
【裁判日期】    921127
【裁判案由】    返還消費借貸款
【裁判全文】
臺灣板橋地方法院民事判決  九十二年度訴字第一二○六號
    原      告  花蓮區中小企業銀行股份有限公司
    法定代理人  甲○○
    訴訟代理人  乙○○
    被      告  昶澔技術工程股份有限公司
                            設台北市○○區○○路二０四巷二五號二樓
    兼法定代理人丁○○      住.
    被      告  丙○○      住.
右當事人間請求返還消費借貸款事件，本院於民國九十二年十一月十三日辯論終結，
判決如左：
    主    文
被告昶澔技術工程股份有限公司、丁○○應連帶給付原告新台幣貳佰柒拾貳萬捌仟玖
佰捌拾捌元，及自民國九十一年七月一日起至清償日止，按年息百分之十五計算之利
息，並自民國九十一年八月二日起至清償日止，其逾期六個月以內者，按上開利率百
分之十，逾期六個月以上者，按上開利率百分之二十計算之違約金。
原告其餘之訴駁回。
訴訟費用由被告昶澔技術工程股份有限公司、丁○○連帶負擔。
本判決於原告以新台幣玖拾萬零玖仟陸佰陸拾元為被告昶澔技術工程股份有限公司
、丁○○供擔保後，得假執行。
原告其餘假執行之聲請駁回。
    事    實
甲、原告方面：
一、聲明：求為判決除假執行擔保金額外，如主文所示。
二、陳述略稱：被告昶澔技術工程股份有限公司（下稱昶澔公司）以其餘被告丁○○
    及丙○○為連帶保證人，於民國九十一年三月一日向原告借用新台幣︵下同︶
    佰萬元，約定利息按年息百分之十五計算，逾期清償在六個月以內者，按上開利
    率百分之十，在六個月以上者，按上開利率百分之二十計付違約金，清償期為民
    國九十四年三月一日，並約定如不依約付息，視為全部到期。詎被告昶澔技術工
    程股份有限公司僅繳息至九十一年六月三十日，屢向被告催討，均置之不理，本
    利迄未清償，為此提起本件訴訟。
三、證據：提出借據一份及授信約定書、授信明細及攤還收息記錄查詢單各三份（均
    影本）為證。
乙、被告昶澔公司、丁○○方面：
    被告均未於言詞辯論期日到場，亦未提出書狀作何聲明或陳述。
丙、被告丙○○方面：
一、聲明：請求判決駁回原告之訴及其假執行之聲請，訴訟費用由原告負擔。
二、陳述略稱：伊並未擔任系爭借款之連帶保證人，該借據、授信約定書上之連帶保
    證人「丙○○」並非其親簽，印鑑亦非伊所蓋；且伊之身分證，於八十七年並已
    換發新身分證，原告所留存之身分證，係伊之舊身分證，有戶政機關換領國民身
    分證申請書可參，係有人冒用其名義而為系爭借款連帶保證，伊並非連帶保證人
    ，自毋庸負連帶給付責任。
三、證據：提出換領國民身分證申請書、被告受雇之延侖環保股份有限公司證明書各
    一紙為證。
丁、本院依職權向勞工保險局調取被告丙○○之保險卡、向玉山商業銀行、高新銀行
    調取丙○○開戶資料及向延侖環保股份有限公司函詢丙○○九十一年二月二十七
    日有無上班。
    理      由
甲、程序方面：
    本件被告昶澔公司、丁○○未於言詞辯論期日到場，核無民事訴訟法第三百八十
    六條列各款情形，應依原告之聲請，由其一造辯論而為判決。
乙、得心證之理由：
一、本件原告主張被告昶澔公司以被告丁○○為連帶保證人向其借貸上開款項，自九
    十一年六月三十日即未繳息，尚積欠上述之本金及利息、違約金之事實，已據其
    提出借據一份及授信約定書、授信明細及攤還收息記錄查詢單各三份（均影本）
    為證。被告昶澔公司、丁○○經通知未到場爭執，亦未提出任何書狀為聲明、陳
    述，原告之主張自堪信為真實。
二、原告另主張被告丙○○於九十一年二月二十六日受昶澔公司邀同就上開借款為連
    帶保證人，昶澔公司未依約繳息，視為全部到期，被告丙○○為連帶保證人，自
    應負連帶給付責任云云，然為被告丙○○所否認，辯稱：伊並未擔任系爭借款之
    連帶保證人，並未在借據及授信約定書上簽名、蓋章，應係有人冒用其名義所為
    ，自不能令其負連帶給付責任等語，並提出換領國民身分證申請書、被告受雇之
    延侖環保股份有限公司證明書各一紙為證。經查：原告主張借據及授信約定書上
    之連帶保證人「丙○○」係被告丙○○所親簽並蓋印鑑章，且九十一年二月二十
    七日對保時被告丙○○有在場云云，然未能舉證以實其說，且查被告丙○○自八
    十七年十二月三十一日起即受僱於延侖環保股份有限公司（設於高雄市○○路二
    十九號二十五樓Ａ１）迄今，且於九十一年二月二十六、二十七日有至公司上班
    ，擔任壓縮車司機工作，且二月二十七日該日下午三時三十四分，尚有開車運送
    資源回收前往高雄市政府環境保護局南區資源回收廠過磅等情，除據延侖環保股
    份有限公司出具證明書外，並提出高雄市政府環境保護局南區資源回收廠過磅單
    、延侖清除股份有限公司清運車輛日報表各一份為證，並經本院依職權函詢該公
    司函覆屬實，且被告丙○○否認借據及授信約定書上之連帶保證人「丙○○」為
    其所簽，經本院當庭命被告書寫其姓名，相互比對，其筆序、筆順並不相似，有
    被告丙○○所書姓名附卷可資參照，另本院依職權向玉山商業銀行高雄七賢分行
    調取被告丙○○之開戶資料，經核其簽名、印鑑，亦與本件借據及授信約定書上
    之簽名、印鑑不符，有玉山商業銀行丙○○存款戶約定書、印鑑卡可供比對，從
    而，原告主張被告丙○○於對保時在場及借據、授信約定書上之「丙○○」簽名
    及印鑑均為丙○○親自為之云云，即屬無據，被告丙○○所辯該借據、授信約定
    書上之簽名、印鑑均非其所簽蓋，伊並非連帶保證人等語，堪信為真實，原告復
    未能舉證證明被告丙○○有授權他人於該借據及授信約定書上簽名、蓋章，原告
    請求被告丙○○連帶給付上開本金、利息及違約金，為無理由，應予駁回。
三、原告依消費借貸及連帶保證契約請求被告昶澔公司及丁○○連帶給付借款新台幣
    貳佰柒拾貳萬捌仟玖佰捌拾捌元，及自民國九十一年七月一日起至清償日止，按
    年息百分之十五計算之利息，並自民國九十一年八月二日起至清償日止，其逾期
    六個月以內者，按上開利率百分之十，逾期六個月以上者，按上開利率百分之二
    十計算之違約金，為有理由，應予准許。逾此範圍之請求，為無理由，應予駁回
    。
丙、假執行之宣告：
    原告陳明願供擔保，請求宣告假執行，經核其勝訴部分並無不合，茲酌定相當之
    擔保金額，予以准許。至於其敗訴部分，其假執行之聲請失所附麗，應併予駁回
    。
丁、結論：本件原告之訴為一部有理由，一部無理由，依民事訴訟法第三百八十五條
    第一項前段、第七十九條、第八十五條第二項、第三百九十條第二項，判決如主
    文。
中      華      民      國    九十二    年     十一     月    二十七    日
                                  臺灣板橋地方法院民事第二庭
                                              法      官
右為正本係照原本作成
如對本判決上訴，須於判決送達後廿日內向本院提出上訴狀
中      華      民      國    九十二    年     十一     月    二十七    日
                                              法院書記官


司法院資訊處製作；財團法人民間司法改革基金會備份。
